臺灣彰化地方法院刑事判決　　　　　　　94年度訴字第1411號
公　訴　人　臺灣彰化地方法院檢察署檢察官
被　　　告　乙○○
　　　　　　甲○○
上列被告等因違反槍砲彈藥刀械管制條例案件，經檢察官提起公
訴（94年度偵字第1076號），本院判決如下：
    主  文
乙○○未經許可，寄藏子彈，處有期徒刑伍月，併科罰金新臺幣
伍萬元，有期徒刑如易科罰金，以參佰元折算壹日，罰金如易服
勞役，以新臺幣玖佰元即銀元佰元折算壹日。
甲○○未經許可，寄藏子彈，處有期徒刑伍月，併科罰金新臺幣
參萬元，有期徒刑如易科罰金，以參佰元折算壹日，罰金如易服
勞役，以新臺幣玖佰元即銀元佰元折算壹日。
扣案之具殺傷力之直徑九ＭＭ制式子彈貳顆，均沒收之。
    事  實
一、乙○○、甲○○為朋友關係，並於民國（下同）93年1月間
    至6月間均任職於黃河威所開設、位於彰化縣彰化市○○路
    122 號之熊貓遊藝場。乙○○明知所任職之熊貓遊藝場老闆
    黃河威所持有具殺傷力之直徑9ＭＭ制式子彈二顆及其餘無
    從證明具殺傷力之子彈共十餘顆（惟詳細數目不詳），而其
    中具殺傷力之直徑9ＭＭ制式子彈二顆係槍砲彈藥刀械管制
    條例所管制具有殺傷力之子彈，未經中央主管機關內政部之
    許可，不得寄藏，詎仍基於寄藏子彈之犯意，在93年間之不
    詳時、地，受黃河威之委託代為保管並受寄代藏黃河威所持
    有子彈十餘顆（其中具殺傷力之直徑9ＭＭ制式子彈二顆，
    惟其餘無從證明具殺傷力）。甲○○亦明知乙○○所委託轉
    交之上開子彈十餘顆，其中直徑9ＭＭ制式子彈二顆係槍砲
    彈藥刀械管制條例所管制具有殺傷力之子彈，未經中央主管
    機關內政部之許可，不得寄藏，竟於93年7、8月間，在甲○
    ○位於彰化縣彰化市○○路401巷11號之住處，受乙○○之
    委託代為寄藏上開子彈十餘發（其中具殺傷力之直徑9ＭＭ
    制式子彈二顆，惟其餘無從證明具殺傷力）於甲○○位於上
    址之住處內。嗣甲○○於94年8、9月間，接獲乙○○要求其
    返還子彈之通知後，遂留下上開有殺傷力之直徑9ＭＭ制式
    子彈2顆持續寄藏之，並將其餘無從證明具殺傷力之子彈攜
    往彰化縣彰化市○○路122號熊貓遊藝場前，交還乙○○。
    迨於94年1月31日下午1時55分許，經臺中市警察局第四分局
    員警持搜索票在甲○○上開住處，扣得制式子彈2顆，始查
    悉上情。
二、案經臺中市警察局第四分局報請臺灣彰化地方法院檢察署檢
    察官偵查起訴。
    理  由
一、按被告之自白，非出於強暴、脅迫、利誘、詐欺、疲勞訊問
    、違法羈押或其他不正之方法且與事實相符者，得為證據；
    又被告陳述其自白係出於不正方法者，應先於其他事證而為
    調查，該自白如係經檢察官提出者，法院應命檢察官就自白
    之出於自由意志，指出證明之方法，刑事訴訟法第156條第1
    項、第3項分別定有明文。本件被告乙○○雖抗辯其於警詢
    中之自白係受員警脅迫所得，無證據能力云云，惟被告乙○
    ○於本院審理時供稱：當時有十幾個警員，我也沒有印象是
    哪一個警員，只知道當時有警員對我講恐嚇的話，對我說「
    如果不講的話，等一下會怎樣」，語氣很不好，叫我要講實
    話等語，衡諸被告上開供詞，未具體指明有何恐嚇之內容，
    僅敘述員警口氣不佳欲使其講述實話，實難據此即認員警確
    有以恐嚇之方式取供。況本院依檢察官之聲請傳喚證人即製
    作筆錄之員警蕭仁銘到庭作證稱：乙○○之筆錄係採一問一
    答之方式，全程錄音錄影，且並未以言語脅迫恐嚇之方式製
    作筆錄，現場甲○○有指證到乙○○，我們有錄音錄影，甲
    ○○帶同員警找到乙○○，乙○○剛開始否認，後來員警告
    訴乙○○依據譯文得知案情，乙○○始坦承犯行等語。縱員
    警以提供譯文或語氣不佳之方式欲使被告吐露實情，若未以
    何強暴、脅迫、利誘、詐欺、疲勞訊問、違法羈押或其他不
    正之方法取得被告之自白，應認此部分被告之自白有證據能
    力。是被告乙○○於警詢中之自白，既無法具體指明有何恐
    嚇之內容，亦承認員警要其吐露實情，自應認此部分之自白
    有證據能力，先此敘明。
二、訊據被告乙○○、甲○○對於上揭寄藏子彈之犯罪事實均矢
    口否認，甲○○辯稱：上開制式子彈2顆，係伊於93年7、8
    月間，在彰化市八卦山草叢內所拾獲，拾獲後便未經許可，
    置於自己實力支配下而持有之，至94年1月31日為警查獲為
    止云云。乙○○則辯稱：去年伊與甲○○在熊貓遊藝場工作
    時，有聽甲○○提起他拾獲子彈之事，但該子彈並不關伊的
    事云云。經查：
（一）上揭犯罪事實，業據甲○○、乙○○於警詢中、偵訊中供
      承在卷（見甲○○、乙○○於94年1月31日之警詢筆錄及
      94年2月1日偵訊筆錄），觀諸被告二人之上開供述，其等
      對於交付子彈之地點、方式及過程均供述翔實且互核相符
      ，且經證人即製作筆錄員警蕭仁銘於本院審理時證述綦詳
      ，又扣案制式子彈經送請內政部警政署刑事警察局鑑驗結
      果，認扣案之子彈2顆，均係口徑9ＭＭ制式子彈，認均具
      殺傷力，有該局94年5月20日刑鑑字第0940071597號鑑驗
      通知書1份附卷可憑，復有該制式子彈2顆扣案可資佐證。
（二）被告及證人甲○○雖於本院審理時證稱：子彈係伊在93年
      7、8月在彰化市八卦山老母雞草叢旁撿到的，撿到後1、2
      個月才告訴乙○○，伊與乙○○是一起在彰化市○○路貓
      熊遊藝場工作的同事，在工作的遊藝場告訴乙○○的等語
      ，乙○○亦於本院準備程序中翻異其於警、偵訊中之供詞
      供稱：甲○○有跟伊講過他撿到子彈，時間是去年的時候
      ，地點在工作的遊藝場云云。惟查：(1)證人即製作筆錄員
      警蕭仁銘於本院審理時結證稱：「（本案原本監聽的對象
      何人？）…我們是配合執行的機關，主辦的是刑事組偵六
      隊，…最初懷疑的對象是黃河威，這個點很明顯流到甲○
      ○的時候，我們搜索時已經晚了一個月，我們監聽譯文聽
      到後，是已經一個月後，我們就馬上搜索。」、「…現場
      甲○○有指證到乙○○，我們有錄音、錄影，甲○○帶我
      們找到乙○○，乙○○剛開始否認，後來我們告訴乙○○
      我們根據譯文得知案情，乙○○才承認。」（見本院94年
      10月4日偵訊筆錄），足見本案查緝之經過，係先透過監
      聽黃河威，後追查至被告甲○○，再由被告甲○○之供詞
      追查到被告乙○○，確與被告甲○○與乙○○於警詢、偵
      訊時供稱寄藏子彈之內容相符。(2)證人蕭仁銘於本院審理
      時復證稱：「（你帶甲○○、乙○○到警局時，是分開還
      是一起帶同，有無讓二人接觸、聯絡的機會？）沒有，也
      沒有讓他們有對外打電話聯絡的機會。」、「（你幫乙○
      ○製作筆錄前，乙○○是否有機會聽到甲○○所陳述的內
      容？）沒有。」（見本院94年10月4日偵訊筆錄），按證
      人或當事人於案發之初之供述，較少權衡利害得失或受他
      人之干預，較之事後翻異之詞為可信，即所謂案重初供，
      故除非可證明其更異之詞與事實相符或其初供係虛偽者外
      ，自不得任意捨棄初供於不採（最高法院83年度台上字第
      3243 號、82年度台上字第5311號及80年度台上字第5109
      號判決可資參照）。衡諸被告甲○○與乙○○於為警查獲
      之第一時點，距離犯罪時間最近，且甫於為警查獲時係最
      無心防之際，亦無法證明員警有何違法取供之情形，如前
      所述。況被告甲○○與乙○○於警詢時並無相互接觸聯絡
      之機會，倘二人於警詢時之供述非真，何以二人於警詢時
      對於交付子彈之過程、時間、地點均得供述翔實且互核相
      符？(3)況，被告甲○○於本院審理時供稱其自93年1、2月
      起至93年6、7、8月熊貓遊藝場倒閉前於熊貓遊藝場工作
      ，擔任開分員，而被告乙○○亦於本院審理時供稱其於93
      年1月份至熊貓遊藝場工作，擔任店長，做到93年6月18日
      店關起來那天等語，惟由被告甲○○於本院審理時之供稱
      其係於93年7、8月拾獲子彈2顆，而於拾獲後1、2個月始
      於伊工作之熊貓遊藝場告知被告乙○○此情，惟93年6月
      18日熊貓遊藝場業已倒閉而未營業之情，業據被告二人所
      供承屬實，則被告甲○○於本院審理時辯稱：伊於93年7
      、8月拾獲子彈後1、2月後，始於伊工作之熊貓遊藝場告
      知被告乙○○此情云云，應與事實不符。綜上，應認被告
      甲○○、乙○○於警、偵訊中之供述為可採信，渠等於本
      院審理時之供述，顯係事後卸責之詞，尚難足採。本件事
      證明確，被告二人上開犯行應堪認定。
三、核被告甲○○及乙○○所為，均係犯槍砲彈藥刀械管制條例
    第12條第4項之未經許可寄藏子彈罪。復按非法持有、寄藏
    、出借槍砲彈藥刀械等違禁物，所侵害者為社會法益，如所
    持有、寄藏或出借客體之種類相同（如同為手槍，或同為子
    彈者），縱令同種類之客體有數個（如數支手槍、數顆子彈
    ），仍為單純一罪，不發生想像競合犯之問題；若同時持有
    、寄藏或出借二不相同種類之客體（如同時持有手槍及子彈
    ），則為一行為觸犯數罪名之想像上競合犯（最高法院82年
    度台上字第5303號判決要旨可資參照）。查被告等雖同時持
    有具有殺傷力之制式子彈二顆，惟依前開判決意旨，應僅成
    立單純一未經許可持有具有殺傷力之子彈罪，而不以其所持
    有之子彈數量而成立數罪。爰審酌子彈屬高度危險之物品，
    非經主管機關許可不得擅自持有、販賣，以維社會大眾安全
    ，被告等先後持有上開子彈，未繳交治安機關，對於社會安
    定及人民安居樂業之期待均有重大威脅，所生危害不容輕忽
    ，且犯罪後否認犯行，態度不佳及被告犯罪動機、目的、手
    段等一切情狀，分別量處如主文所示之刑，並就所處有期徒
    刑部分均諭知易科罰金之折算標準，併科罰金部分均諭知易
    服勞役之折算標準，以示懲儆。扣案具有殺傷力之直徑9Ｍ
    Ｍ制式子彈2顆，均係槍砲彈藥刀械管制條例第4條第1項第2
    款所稱之彈藥，依同條例第5條之規定，非經中央主管機關
    許可不得製造、販賣、運輸、持有及轉讓，屬違禁物，皆應
    依刑法第38條第1項第1款規定，宣告沒收。至其餘未扣案之
    子彈十餘顆，因無從證明具有殺傷力而為槍砲彈藥刀械管制
    條例第4條第1項第2款所稱之彈藥，爰不另為沒收之諭知。
據上論斷，應依刑事訴訟法第299條第1項前段，槍砲彈藥刀械管
制條例第12條第4項，刑法第11條前段、第41條第1項前段、第42
條第2項、第38條第1項第1款，現行法規所定貨幣單位折算新台
幣條例第2條，罰金罰鍰提高標準條例第2條，判決如主文。
中　　華　　民　　國　　94　　年　　10　　月　　18　　日
              刑事第二庭  審判長法  官  石馨文
                                法  官  李水源
                                法  官  黃齡玉
以上正本證明與原本無異。
如不服本判決，應於判決送達後10日內，向本院提出上訴狀（ 須
附繕本 ）。
中　　華　　民　　國　　94　　年　　10　　月　　18　　日
                                書記官  施嘉玫
槍砲彈藥刀械管制條例第12條第4項
未經許可，持有、寄藏或意圖販賣而陳列子彈者，處五年以下有
期徒刑，併科新台幣三百萬元以下罰金。
